【裁判字號】    95,交聲,463
【裁判日期】    951023
【裁判案由】    聲明異議
【裁判全文】
臺灣彰化地方法院刑事裁定             95年度交聲字第463號
原處分機關  交通部公路總局台中區監理所彰化監理站
異  議  人  甲○○
即受處分人
上列受處分人因違反道路交通管理處罰條例案件，對於交通部公
路總局臺中區監理所彰化監理站九十五年五月十九日彰監四字第
裁六四－ＡＥＢ一五五二二五號裁決，聲明異議，本院裁定如下
：
    主  文
原處分撤銷。
甲○○不罰。
    理  由
一、按汽車駕駛人於駕駛執照吊扣期間駕車者，處新臺幣六千元
    以上一萬二千元以下罰鍰，道路交通管理處罰條例第二十一
    條第一項第七款定有明文。
二、本件異議意旨略以：異議人即受處分人就本件交通事件前曾
    提出異議，並經臺灣台北地方法院交通法庭認為無證據證明
    異議人有駕駛車輛之行為，而為不罰之裁定確定，惟原處分
    機關復認為異議人有「於駕駛執照吊扣期間駕車」之違規，
    ，實難令人信服，為此提出本件異議，請求撤銷上開處分等
    語。
三、經查：
  (一)本件異議人甲○○曾遭民眾檢舉於民國（下同）九十四年五
    月一日凌晨三時三十一分許，其所駕駛車號ＤＬ－二四六二
    號車輛停放在台北市○○路四二三巷四三號前，經員警到場
    處理，發現異議人全身酒味在車上睡覺，遂對異議人實施酒
    測，發現其吐氣所含酒精濃度為每公升０點五一毫克，員警
    即以異議人有違反道路交通管理處罰條例第三十五條第一項
    第一款規定之行為掣單舉發，經異議人向台北市交通事件裁
    決所提出申訴，台北市交通事件裁決所函請舉發單位調查結
    果，仍認異議人有上開違規行為，且異議人之汽車駕駛執照
    因另案違規執行吊扣處分中，爰依上開道路交通管理處罰條
    例第三十五條第二項規定，裁處異議人罰鍰新台幣六萬元，
    吊銷駕駛執照三年。
  (二)異議人固承認曾於上揭時、地經警對其實施酒測，經檢測後
    發現其吐氣所含酒精濃度為每公升０點五一毫克之事實，惟
    辯稱：其當時並無駕駛車輛，車輛由友人彭士群駕駛在其回
    萬大路住處樓下，彭士群與其住在一起，當天要回宜蘭，因
    當時沒有停車位，所以要其坐在駕駛座顧車，彭士群上樓整
    理東西，其便在駕駛座睡著了等語，核與證人彭士群於臺灣
    台北地方法院審理時證稱：其自九十三年起與其兄及甲○○
    同住在台北市○○路四二三巷四五弄六號四樓，租約自九十
    三年四月一日起至九十五年三月三十一日止，約十時許與甲
    ○○在三重吃飯，甲○○有喝酒，其沒有喝酒，就由其開車
    回住處，到萬大路時因找不到停車位，所以就將車停在住處
    巷口，因其要回宜蘭，所以上樓拿東西、洗澡，叫甲○○坐
    在駕駛座比較能躺平，那天其電話沒電，警察又不讓甲○○
    上樓找其本人，待其下樓時甲○○已一人在路口等語明確（
    見臺灣臺北地方法院九十四年度交聲字第五一九號卷九十四
    年八月十二日訊問筆錄），情節相符；且證人彭士群所提之
    房屋租賃契約書，租賃處地址為台北市○○區○○路四二三
    巷四五弄六號四樓，租賃期限自九十三年四月一日起至九十
    五年三月三十一日止，有該契約書影本一紙附卷可稽，則當
    日異議人車輛停放處，確實係該租賃處之巷口，是異議人上
    開所辯，尚非無據，應可採信。至舉發單位雖提出照片二張
    附卷以證，惟該照片無法證明異議人有駕駛車輛之行為；且
    證人即舉發員警於臺灣台北地方法院調查時亦證稱：係因當
    日值班員警接獲民眾檢舉在萬大路四二三巷有人疑似酒駕睡
    在車內，才至該處巡邏舉發等語（見臺灣臺北地方法院九十
    四年度交聲字第五一九號卷九十四年六月三十日訊問筆錄）
    ，則舉發員警亦未親眼目睹異議人有何實際駕駛汽車行駛於
    道路之情形。是縱然異議人當天經檢測後之酒精濃度為每公
    升０點五一毫克，亦無法證明異議人有何上開違規情事。
  (三)上開事實業經異議人向臺灣台北地方法院聲明異議，經臺灣
    台北地方法院調查證據結果，認異議人所辯，並非不可採信
    ，且無確切證據證明異議人上揭違規行為，尚難僅以異議人
    停車位置即遽認異議人有酒後駕車之行為，因認原舉發單位
    及原處分機關未予詳查即遽以舉發及裁罰，容有未洽，乃於
    九十四年八月三十日以九十四年度交聲字第五一九號案件，
    將該處分撤銷，並為異議人不罰之諭知在案，此業經臺灣台
    北地方法院九十四年度交聲字第五一九號卷核閱屬實。
  (四)原處分機關於九十五年五月十九日另以異議人仍有「駕駛執
    照吊扣期間駕車」之違規行為，而依道路交通管理處罰條例
    第二十一條第一項第七款之規定，另裁處異議人罰鍰新台幣
    一萬二千元，吊銷駕駛執照，一年內禁考。惟異議人並無上
    開於駕照吊扣期間酒後駕車之違規事實，業如前述，原處分
    機關未予詳查即遽以舉發及裁罰，容有未洽。從而，本件異
    議為有理由，自應由本院將原處分撤銷，改諭知受處分人不
    罰。
據上論斷，應依道路交通管理處罰條例第八十七條第二項、道路
交通案件處理辦法第二十條前段，裁定如主文。
中    華    民    國    95    年    10    月    23    日
                  交通法庭            法  官  簡璽容
以上正本證明與原本無異。
如不服本裁定，應於裁定送達後五日內，向本院提出抗告狀 (須
附繕本)。
中    華    民    國    95    年    10    月    23    日
                                      書記官  陳錫威


司法院資訊處製作；財團法人民間司法改革基金會備份。
